【裁判字號】    89,訴,105
【裁判日期】    890503
【裁判案由】    清償借款
【裁判全文】
臺灣屏東地方法院民事判決     八十九年度訴字第一○五號
    原      告  屏東縣琉球鄉農會
    法定代理人  丙○○
    訴訟代理人  甲○○
    被      告  乙○○
                              .
右當事人間請求清償借款事件，本院判決如左：
    主      文
被告應給付原告新台幣捌拾柒萬零玖佰伍拾元及自民國八十八年八月二十五日起至清
償日止，按週年利率百分之十二計算之利息，暨按上開利率百分之二十計算之違約金
訴訟費用由被告負擔。
    事      實
甲、原告方面：
一、聲明：求為判決如主文所示。
二、陳述：
    被告乙○○於民國八十二年十二月一日向原告借款新台幣（下同）一百二十萬元
    ，約定借款期限自該日起至民國九十七年十二月一日止，利息按週年利率百分之
    十二計算，按月攤還本息，如未依約清償時，即喪失期限利益，視為全部到期（
    約定條款第五條第一款），且除依上開約定利率計息外，逾期在六個月以內者，
    並應按約定利率百分之十，超過六個月以上者，應按約定利率百分之二十計付違
    約金。嗣被告乙○○借得上開款項後，自八十六年一月一日起即未依約給付本息
    ，經原告聲請鈞院民事執行處以八十六年度執字第六一一九號拍賣抵押物強制執
    行後，雖獲償七十九萬七千九百七十二元，然經原告依約定條款第七條規定將上
    開金額先抵充執行費二萬一千一百八十元，與計算至八十八年八月二十四日之利
    息三十八萬一千一百零七元及違約金六萬六千六百三十五元後，就本金部分僅獲
    償三十二萬九千零五十元，計尚欠如主文所示之本金，屢經催討均置之不理。爰
    本於消費借貸之法律關係，請求被告給付如主文第一項所示之本金、利息及違約
    金。
三、證據：提出借據、授信約定書、強制執行金額計算書分配表及貸款本息攤還表各
    一件為證。
乙、被告方面：
    被告未於準備程序期日及言詞辯論期日到場，亦未提出書狀作何聲明或陳述。
    理      由
一、本件原告主張被告於民國八十二年十二月一日向原告借款一百二十萬元，約定借
    款期限自該日起至民國九十七年十二月一日止，利息按週年利率百分之十二計算
    ，按月攤還本息，如未依約清償時，即喪失期限利益，視為全部到期，且除依上
    開約定利率計息外，逾期在六個月以內者，並應按約定利率百分之十，超過六個
    月以上者，應按約定利率百分之二十計付違約金。嗣被告借得上開款項後，自八
    十六年一月一日起即未依約給付本息，經原告聲請本院民事執行處以八十六年度
    執字第六一一九號拍賣抵押物強制執行結果，雖獲償七十九萬七千九百七十二元
    ，然經原告依約定條款第七條規定將上開金額先抵充執行費二萬一千一百八十元
    ，與計算至八十八年八月二十四日之利息三十八萬一千一百零七元及違約金六萬
    六千六百三十五元後，就本金部分僅獲償三十二萬九千零五十元，計尚欠如主文
    所示之本金之事實，業據其提出與所述相符之借據、授信約定書、本院民事執行
    處強制執行金額計算書分配表及貸款本息攤還表等件為證，而被告經合法通知，
    復均未到場爭執，或提出書狀作何陳述以供審酌，自堪信原告之主張為真實。
二、被告就系爭借款既尚欠前開金額未為清償，則原告本於消費借貸之法律關係，訴
    請被告給付如主文第一項所示之本金、利息及違約金，洵屬適法，應予准許。
據上論結，本件原告之訴為有理由，依民事訴訟法第三百八十五第一項前段、第七十
八條，判決如主文。
中     華     民     國     八 十 九     年      五      月     三      日
                                  臺灣屏東地方法院民事第二庭
~B審判長法官  洪有川
~B法      官  王致傑
~B法      官  賴秀雯
右為正本係照原本作成。
如對本判決上訴，須於判決送達後廿日內向本院提出上訴狀。
~B法院書記官  滕一珍
中      華      民      國    八十九    年      五      月    三        日


司法院資訊處製作；財團法人民間司法改革基金會備份。
